# 子公司进入破产程序或被母公司吸收合并后，母公司收购其少数股权时形成资本公积的 ...

提问人：1226829524 时间：2021-07-07 12:33:06
陈老师您好：
《瑞华研究》 1141 页：子公司进入破产程序或被母公司吸收合并后，母公司收购其少数股权时形成资本公积的处理 中有这么一段话如下：
1 ）母公司吸收合并全资子公司，在母公司个别财务报表层面，应于吸收合并完成日，按照该子公司的各项资产、负债在母公司合并报表层面的账面价值（即以母公司原取得对该子公司控制权的购买日的公允价值为基础持续计算的金额，不仅包括可辨认资产和负债，也包括原先在购买日确认的商誉在内）对所取得的子公司各项资产、负债进行初始计量，同时终止确认原有的对该公司的长期股权投资。按上述原则确定的取得该子公司净资产初始确认金额与被终止确认的对该子公司长期股权投资账面价值之间的差额中，属于属于 该 子公司的可供出售金融 资产 公允价公允价 值变动 等其他等其他 综合收益合收益 项 目的部分， 贷记 或借或借 记“ 其他其他 综 合收益合收益 ” ，，其他差其他差 额 确确 认为 投投 资 收益收益。（注意，在《企业会计准则第 22 号——金融工具确认和计量（ 2017年修订）》执行后，属于该子公司的金融资产公允价值变动等其他综合收益项目的部分，应当采用视同被投资单位处置相关资产的相同的基础进行处理，即分情况分别计入投资收益或留存收益。）
我的我的 问题 是是：：如上文如上文黑黑体加粗部分，， 应该 怎怎么么理解理解？？？？？？
是不是这样理解：如果母公司对吸收子公司长投中有基于可供出售金融资产公允价值变动导致的其他综合收益部分，即：母公司长投分录为的：
借：长期股权投资
贷：其他综合收益
则在吸收合并终止确认母公司对子公司的长期股权投资时此部分其他综合收益，做相反分录
借：其他综合收益
贷：投资收益
请问老师我这样理解对不对多谢了。

回答人：chenyiwei
在吸收合并完成后，该项金融资产仍在母公司的控制范围内，故上述其他综合收益应继续保留，直到对应的金融资产被处置并满足终止确认条件时，才能转入损益或者留存收益。